臺灣高雄地方法院刑事判決　　　　　　　　　　　　　九十年度訴字第二五九三號
　　公　訴　人　臺灣高雄地方法院檢察署檢察官
　　被　　　告　丙○○
　　選任辯護人　蕭家正
右列被告因毒品危害防制條例案件，經檢察官提起公訴（九十年度偵字第一八七八五
號），本院判決如左：
    主  文
丙○○轉讓第一級毒品，累犯，處有期徒刑壹年陸月。
扣案之海洛因壹包（驗後淨重零點壹伍公克）沒收銷燬之
    事  實
一、丙○○曾於民國八十六年間因違反肅清煙毒條例案件，經本院判處有期徒刑三年
    二月確定，並於八十九年七月二十二日假釋期滿執行完畢，詎仍不知悔改，其明
    知第一級毒品海洛因係管制之違禁物，不得任意轉讓他人施用，竟於九十年十月
    十日下午二時許，在高雄市楠梓區○○○路八巷口，無償轉讓第一級毒品海洛因
    予乙○○，嗣於同時為埋伏員警當場查獲，並扣得第一級毒品海洛因一包（驗後
    淨重○‧一五公克）。
二、案經高雄市政府警察局楠梓分局移送臺灣高雄地方法院檢察署檢察官偵查起訴。
    理  由
一、右揭事實，業據被告丙○○於本院審理時坦承不諱，且被告丙○○於本院審理時
    供稱：伊已經將毒品交給乙○○，但不是要賣給乙○○的，毒品是在乙○○身上
    查獲的等語（見本院九十年十一月十六日審判筆錄），核與證人即查獲之警員甲○○於本院審理時到庭證述：當時毒品是在乙○○手上，因乙○○騎機車要跑，
    所以先將乙○○攔下，然後才到財仔家查獲被告等語相符（見本院九十年十二月
    四日審判筆錄）；此外，復有海洛因一包扣案可資佐證，且扣案之海洛因一包經
    送法務部調查局鑑定結果，送驗白粉一包確係第一級毒品海洛因無訛（驗後淨重
    ○‧一五公克），此有法務部調查局九十年十一月二十一日編號0000000
    00號鑑定通知書一紙附卷可稽，被告自白核與事實相符，堪認其自白為真實。
    本件事證明確，被告犯行洵堪認定。
二、按「轉讓」不以有對價關係為必要，只須有轉讓之行為為已足。被告丙○○以其
    所有之海洛因無償提供予乙○○，雖無對價關係，亦屬轉讓行為。核被告丙○○
    所為，係犯毒品危害防制條例第八條第一項之轉讓第一級毒品罪。被告轉讓前持
    有海洛因之低度行為，為轉讓海洛因之高度行為所吸收，不另論以持有第一級毒
    品罪。公訴意旨雖認被告丙○○於九十年十月十日下午一時許，在高雄市某不詳
    地點打電話給乙○○詢問是否有吸食毒品，乙○○表示欲向被告丙○○購買新台
    幣（下同）三百元海洛因，被告丙○○遂攜帶海洛因一小包於同日下午二時許，
    騎機車至高雄市楠梓區○○○路八巷口，乙○○先將三百元交予被告丙○○，被
    告丙○○正欲將海洛因交給乙○○時被警查獲，因認被告丙○○涉犯毒品危害防
    制條例第四條第一項之販賣第一級毒品罪嫌。本件公訴人認被告涉有前揭販賣第
    一級毒品之犯行，無非係以被告於警訊之供述、證人乙○○於警訊及偵查中之證
    述，並有海洛因一包扣案為其論罪依據。然訊據被告堅決否認有何販賣第一級毒
    品之犯行。經查：(一)按被告之自白，不得作為有罪判決之唯一依據，仍應調查其
    他必要之證據，以察其是否與事實相符，刑事訴訟法第一百五十六條第二項定有
    明文，而本件被告於偵查中及本院審理時始終否認有何販賣第一級毒品予乙○○
    之行為，故其陳述前後不一，其前所為之供述是否屬實，即有疑異。(二)又證人乙○○於警訊及偵查中固證稱：被告打電話給伊問伊要不要興奮一下，所以就拿三
    百元給被告交易毒品，三百元是要買毒品的錢云云，然其於本院審理時證稱：當
    時伊是拿三百元給被告當計程車車費，並不是要跟被告買毒品，當天被告打電話
    給伊，問伊有沒有錢借給被告，伊說有三百元就拿去借給被告等語（見本院九十
    年十一月十六日審判筆錄），是證人乙○○於警訊、偵查中與本院審理時所證述
    之內容均有所歧異，其所為之證詞是否可採，即非無疑。(三)再者，販賣毒品係以
    意圖營利為其要件，否則即無販賣可言，惟被告有無營利意圖，仍應有其他積極
    證據以資證明，尚不得以推測或擬制方法逕予推定，而證人即查獲之警員甲○○
    於本院審理時到庭證稱：伊當時在那邊埋伏，看到被告與乙○○在交易，但沒有
    聽到談話內容，只有看到交易毒品的過程等語（見本院九十年十二月四日審判筆
    錄），而觀諸證人甲○○所述之情形，並無聽聞被告丙○○與乙○○約定購買毒
    品之數量、價錢等情形，且證人甲○○所見亦無法排除係被告欲轉交毒品予乙○○之可能，是在無其他積極證據足資證明被告有賺取差價或從中獲利之情況下，
    被告是否確有販賣第一級毒品之行為，亦非無疑。(四)綜核上情，是自難於無其他
    贓證物之佐證情形下，即認被告係犯販賣第一級毒品罪，被告所為應係轉讓第一
    級毒品海洛因予乙○○之行為，並非販賣之行為，核與販賣第一級毒品罪之構成
    要件有間，公訴意旨認被告此部分所為係犯販賣第一級毒品之犯行，尚有未洽，
    惟此部分起訴之社會基本事實相同，而無礙於事實之同一性，爰依法變更起訴法
    條，附此敘明。另被告曾於八十六年間因違反肅清煙毒條例案件，經本院判處有
    期徒刑三年二月確定，並於八十九年七月二十二日假釋期滿執行完畢，有臺灣高
    雄地方法院檢察署刑案資料查註紀錄表及臺灣高等法院被告全國前案紀錄表各一
    份在卷可參，其受有期徒刑執行完畢，於五年以內再犯有期徒刑以上刑之本罪，
    為累犯，應依刑法第四十七條之規定，加重其刑。爰審酌被告曾有違反肅清煙毒
    條例前科，素行不佳，猶不知悔改，復轉讓第一級毒品提供予他人，惡性非輕，
    惟念其犯後坦承犯行，且係無償轉讓，並未從中獲利等一切情狀，量處如主文所
    示之刑，以資懲儆。扣案之第一級毒品海洛因一包（驗後淨重○‧一五公克）係
    供被告轉讓之用，屬違禁物，應依毒品危害防制條例第十八條第一項前段之規定
    ，不問屬於犯人與否，宣告沒收銷燬之。至扣案之現金三百元，為乙○○借予被
    告之財物，與本件轉讓第一級毒品無關，自不予宣告沒收，併此敘明。
三、至臺灣高雄地方法院檢察署檢察官移送併辦被告丙○○涉犯販賣第一級毒品海洛
    因及第二級毒品安非他命罪嫌部分（九十年度偵字第二○五五六號），因移送併
    辦被告販賣第一級毒品海洛及第二級毒品安非他命之事實與上開論罪科刑之轉讓
    第一級毒品海洛因之事實，犯罪構成要件及罪名均屬不同，顯無連續犯裁判上一
    罪關係，並非起訴效力所及，本院自無從予以審究，應退由公訴人另為適法之處
    理，附此敘明。
據上論斷，應依刑事訴訟法第二百九十九條第一項前段、第三百條，毒品危害防制條
例第八條第一項、第十八條第一項前段，刑法第十一條前段、第四十七條，判決如主
文。
中      華      民      國    九十一    年      五      月     十七     日
                                    臺灣高雄地方法院刑事第一庭
                                        法  官    陳玉聰
右正本證明與原本無異。
如不服本判決，應於判決送達後十日內，向本院提出上訴狀。
                                        書記官鄭淑臻
中    華    民    國      九十一      年       五       月     十七     日
附錄本判決論罪科刑法條全文：
毒品危害防制條例第八條第一項
轉讓第一級毒品者，處一年以上七年以下有期徒刑，得併科新台幣一百萬元以下罰金
。
